# 关于企业间资金拆借利息问题

提问人：雪落星空 时间：2019-11-13 06:30:13
接受某城投公司城投债发行审计，该城投公司拆借到其他城投公司、民企大约 3 亿元资金，签订有合同，约定有利息，确定收到利息之前，无法确定利息是否能收回，该种情况下是否需要按合同约定确认利息收入与应收利息？

回答人：chenyiwei
这种情况应首先谨慎判断该项债权是否已发生减值，对其计提减值准备，然后依据减值后的情形对其计算确认利息收入。需注意新旧金融工具准则下对已减值金融资产的后续利息收入确认方法是不同的。
因为本案例中被审计单位是城投公司，一般理解应当尚未执行 2017 年修订后的金融工具准则，故其后续利息收入确认可参考《讲解 2010 》P391～395 。